【裁判字號】    95,易,849
【裁判日期】    950630
【裁判案由】    電子遊戲場業管理條例等
【裁判全文】
臺灣臺北地方法院刑事判決               95年度易字第849號
公  訴  人  臺灣臺北地方法院檢察署檢察官
被      告  甲○○
上列被告因電子遊戲場業管理條例等案件，經檢察官聲請簡易判
決處刑（94年度偵字第24027 號），本院認不宜簡易判決處刑，
裁定改依通常訴訟程序審理（95年度簡字第86號），因被告於準
備程序中就犯罪事實為有罪之陳述，經本院合議庭裁定由受命法
官獨任進行簡式審判程序審理，本院判決如下：
    主  文
甲○○共同違反未依電子遊戲場業管理條例規定辦理營利事業登
記，不得經營電子遊戲場業之規定，累犯，處有期徒刑參月，如
易科罰金，以參佰元折算壹日。扣案之電子遊戲機「金如意景品
販賣機」捌台（含IC板）、「九龍珠」柒台（含IC板）、「彈珠
超人」伍台（含IC板）、彈珠壹仟陸佰捌拾貳顆、營業所得新台
幣捌仟伍佰陸拾元，均沒收之。
    事  實
一、甲○○前因違反電子遊戲場業管理條例案件，經本院93年度
    易字第1750號判處有期徒刑3 月確定，於民國94年3 月23日
    易科罰金執行完畢，詎猶不知悔改，因甲○○與游金枝係夫
    妻關係，二人即共同基於犯意之聯絡，由游金枝（涉犯電子
    遊戲場業管理條例之犯行，已經本院95年度簡字第536 號判
    處有期徒刑3 月確定）任「東山商行」（址設臺北市○○區
    ○○街207 號）之名義上負責人，甲○○則實際負責業務之
    執行，明知經營電子遊戲場業應依電子遊戲場管理條例第11
    條之規定，向主管機關申請營利事業登記證始得營業，仍違
    反前開規定，未申請營利事業登記證，即自不詳時間起，在
    上址店內擺設「金如意景品販賣機」、「九龍珠」、「彈珠
    超人」等三種電子遊戲機，供不特定人投入硬幣把玩以營利
    ，而經營電子遊戲場業。嗣於94年11月23日、同年12月12日
    分別在上址為臺北市政府商業管理處稽查小組會同員警當場
    查獲，並扣得電子遊戲機「金如意景品販賣機」8 台（含IC
    板）、「九龍珠」7台（含IC板）、「彈珠超人」5台（含IC
    板）、彈珠1,682顆、營業所得新台幣（下同）8,560元等物
    ，始查知上情。
二、案經臺北市政府警察局松山分局報告臺灣臺北地方法院檢察
    署檢察官偵查後聲請簡易判決處刑。
    理  由
一、上揭事實，業據被告甲○○於警詢、偵訊及本院審理中均坦
    承不諱，核與證人即被查獲當時現場之客人蘇文進於警詢、
    偵訊時證稱之情節相符，並有臺北市商業管理處94年12月12
    日商業稽查紀錄表1紙、現場相片7張在卷可證，以及扣案「
    金如意景品販賣機」8台（含IC板）、「九龍珠」7台（含IC
    板）、「彈珠超人」5台（含IC板）、彈珠1,682顆、置於上
    開電子遊戲機內之營業所得8,560 元等物附卷可佐。又被告
    之妻游金枝共同涉犯電子遊戲場業管理條例之上開犯行，已
    經本院95年度簡字第536號判處有期徒刑3月確定等情，亦經
    本院調閱上開卷宗核閱無訛。綜此，由上開證人證詞及相關
    書證、扣案證物等補強證據，足證被告之自白核與事實相符
    。是本件事證明確，被告犯行堪以認定，應予依法論科。
二、按未依電子遊戲場業管理條例規定辦理營利事業登記者，不
    得經營電子遊戲場業，上開條例第15條定有明文，違反該規
    定者，應依同條例第22條之規定處罰，是核被告所為，係犯
    電子遊戲場業管理條例第22條之罪。起訴書認被告上開所為
    另涉犯刑法第266條第1項之賭博罪，惟已經公訴檢察官於95
    年6 月19日準備及審理程序時予以減縮（見本院卷第22、27
    頁），基於檢察一體之原則，自以公訴檢察官之論告為準，
    爰不另為無罪之諭知。而被告與游金枝間就上開犯行有犯意
    之聯絡及行為之分擔，皆為共同正犯。又被告自不詳時間起
    至94年12月12日止，在「東山商行」之上址經營電子遊戲場
    業，係反覆從事同一業務之行為，在法律之評價上，仍屬單
    純一罪。末查被告前有事實欄所載之前科，此有臺灣高等法
    院被告全國前案紀錄表1份在卷供參，則被告於5年內再犯本
    件有期徒刑以上之罪，為累犯，應依刑法第47條之規定，加
    重其刑。爰審酌：(一)被告係高中畢業之學歷，以擺放遊戲機
    台供人把玩為業，智識程度非低；(二)被告已有多次因違反電
    子遊戲場業管理條例而被科罰之前例，明知應向主管機關申
    請營利事業登記證始得營業，卻基於營利之考量，一再違法
    營業之犯罪動機與目的；(三)被告擅自經營電子遊戲場業之時
    間非短暫，擺設電子遊戲機之數量亦多，所獲利益甚豐，所
    為將破壞主管機關對於電子遊戲場業管理秩序之犯罪手段與
    危害程度；(四)被告於警詢、偵訊及本院審理時均能坦承犯行
    ，尚稱有悔意之犯後態度等一切情狀，量處如主文所示之刑
    ，並諭知易科罰金之折算標準。扣案之「金如意景品販賣機
    」8台（含IC板）、「九龍珠」7台（含IC板）、「彈珠超人
    」5台（含IC板）、彈珠1,682顆，以及置於上開電子遊戲機
    機台內之營業所得8,560 元，均係被告所有，且係供本件犯
    罪所用或所得之物，業據被告供承在卷，均應依刑法第38條
    第1 項第2、3款之規定，宣告沒收之。至被告置於櫃臺之百
    元紙鈔34張、千元紙鈔1張合計4,400元部分，被告否認係犯
    罪所得，本院亦無證據認係被告犯罪所得之物，爰不另為沒
    收之宣告。
據上論斷，應依刑事訴訟法第452條、第273條之1第1項前段、第
299條第1項前段，電子遊戲場業管理條例第22條，刑法第11條前
段、第28條、第47條、第41條第1項前段、第38條第1項第2 款、
第3款，罰金罰鍰提高標準條例第2條，判決如主文。
本案經檢察官李傳侯到庭執行職務。
中    華    民    國    95    年    6     月    30    日
                        刑事第六庭    法  官  林孟皇
本正本證明與原本無異。
如不服本判決，應於判決送達後10日內，向本院提出上訴狀。
                                      書記官  宋德華
中    華    民    國    95    年    6     月    30    日
附錄本案論罪科刑法條全文：
電子遊戲場業管理條例第十五條
未依本條例規定辦理營利事業登記者，不得經營電子遊戲場業。
電子遊戲場業管理條例第二十二條
違反第十五條規定者，處行為人一年以下有期徒刑、拘役或科或
併科新臺幣五十萬元以上二百五十萬元以下罰金。


司法院資訊處製作；財團法人民間司法改革基金會備份。
